【裁判字號】    98,交聲,115
【裁判日期】    980527
【裁判案由】    交管條例聲異
【裁判全文】
臺灣板橋地方法院交通事件裁定         98年度交聲字第115號
原處分機關  交通部公路總局臺北區監理所
異  議  人
即受處分人  甲○○
上列異議人因違反道路交通管理處罰條例案件，不服交通部公路
總局臺北區監理所中華民國98年1 月6 日所為之處分（原處分案
號：北監營裁字裁40-C00000000號），聲明異議，本院裁定如下
：
    主  文
異議駁回。
    理  由
一、原處分意旨略以：異議人即受處分人甲○○於民國97年11月
    6 日18時25分許，駕駛車牌號碼5M-905號營業小客車，行經
    臺北縣土城市○○路○ 段127 號前（廣福國小）劃有紅線及
    黃網狀線之區域，因有「汽車駕駛人在設有禁止臨時停車標
    誌、標線處所停車」之違規，經臺北縣政府警察局土城分局
    警員當場製單舉發，嗣原處分機關於98年1 月6 日以北監營
    裁字裁40-C00000000號裁決書，依同條例第56條第1 項第1
    款裁處其罰鍰新臺幣（下同）900 元等語。
二、異議意旨略以：伊於97年11月6 日18時25分許開車途經廣福
    國小前，因伊妻是在學校教書，見劉警員要拖吊伊妻車，急
    把計程車停靠前接待區下來告知可以移進學校內，警員卻要
    拖伊的車，照相說伊違規，伊也馬上把車移進學校內，後來
    警察還是對伊車開紅單，也要伊出示證件，不分青紅皂白也
    開我的紅單，改成攔舉，但伊已將車移進學校內，又無黃網
    線，實叫人難信服。伊從案發到被開單從頭至尾都沒有離開
    過現場，有學校老師及廣福所警員來處理，可明查，為此提
    起聲明異議，請求撤銷原處分云云。
三、按紅實線，設於路側，用以禁止臨時停車；黃網狀線，用以
    告示車輛駕駛人禁止在設置本標線之範圍內臨時停車，防止
    交通阻塞，道路交通標誌標線號誌設置規則第149 條第1 項
    第1 款第5 目、第173 條定有明文。又設有禁止臨時停車標
    誌、標線處所不得停車；汽車駕駛人在設有禁止臨時停車標
    誌、標線處所停車者，處600 元以上1,200 元以下罰鍰，道
    路交通安全規則第112 條第1 項第2 款、道路交通管理處罰
    條例第56條第1 項第1 款亦分別定有明文。
四、經查：
(一)異議人甲○○於97年11月6 日18時25分許，駕駛車牌號碼5M
    -905號營業小客車，行經臺北縣土城市○○路○ 段127 號前
    （廣福國小），經臺北縣政府警察局土城分局警員認有「汽
    車駕駛人在設有禁止臨時停車標誌、標線處所停車」之交通
    違規情事，而依違反道路交通管理處罰條例第56條第1 項第
    4 款規定當場拍照製單舉發，嗣經原處分機關即交通部公路
    總局臺北區監理所，更正改依同條例第56條第1 項第1 款規
    定裁處異議人罰鍰900 元等情，有卷附臺北縣政府警察局土
    城分局舉發違反道路交通管理事件通知單、交通部公路總局
    臺北區監理所98年1 月6 日北監營裁字裁40-C00000000號裁
    決書各1 份及舉發違規採證照片1 幀附卷可稽（見本院卷第
    5 、9 、14頁）。
(二)按有關紅線及黃網狀線之設置，係主管機關為考量路段實際
    條件及行車安全確不適停車，以防交通阻塞所繪設，目的即
    在禁止所有車輛於繪設該類標線路段上之任何停車或臨時停
    車行為。次按道路交通管理處罰條例第3 條第10款所稱「停
    車」者，係指車輛停放於道路兩側或停車場所，而不立即行
    駛者而言；而所謂「不立即行駛」，其認定之標準則可參考
    同條第9 款之規定，以判斷有無其他狀況足認不立即行駛之
    情形，例如駕駛人已離駕駛座即屬之（臺灣高等法院94年度
    交抗字第484 號裁定意旨參照）。準此，依本件舉發違規採
    證照片觀之，異議人所有之車牌號碼5M-905號營業小客車，
    確有於設置紅線、黃網線之區域停靠，且駕駛人並未於車內
    之情形。異議人雖辯稱「從頭到尾都在現場，沒有離開過」
    ，惟異議人亦自承有「將車停靠」並「下來告知」而有離開
    其所駕駛汽車之行為，核與舉發違規採證照片相符，則異議
    人有「汽車駕駛人在設有禁止臨時停車標誌、標線處所停車
    」之違規事實，已堪認定。又異議人另以「馬上把車移進學
    校內，又無黃線黃網線」等語置辯，然異議人既有前揭違規
    停車之行為在先，自不得以嗣後將車駛離移往他處，作為前
    揭違規停車行為卸責之詞。是以，異議人所辯均不足採為免
    罰之依據。
五、綜上所述，異議人確有於上揭時、地，而有違規停車之行為
    ，原處分機關依道路交通管理處罰條例第56條第1 項第1 款
    及違反道路交通管理事件統一裁罰基準表之規定，裁處異議
    人罰鍰900 元，核無違誤，本件聲明異議為無理由，應予駁
    回。
據上論斷，應依道路交通案件處理辦法第19條，裁定如主文。
中    華    民    國    98    年    5     月    27    日
                    交通法庭  法  官  陳海寧
以上正本證明與原本無異。
如不服本裁定應於送達後5 日內向本院提出抗告狀。
                              書記官  潘佳欣
中    華    民    國    98    年    5     月    27    日


司法院資訊處製作；財團法人民間司法改革基金會備份。
